臺灣臺北地方法院刑事判決　　　　　　　 94年度易字第832號
公　訴　人　臺灣臺北地方法院檢察署檢察官
被　　　告　甲○○
上列被告因違反毒品危害防制條例案件，經檢察官提起公訴（94
年度毒偵字第594號），本院判決如下：
    主  文
甲○○連續施用第二級毒品，處有期徒刑柒月，扣案之吸食器貳
組、酒精燈壹瓶均沒收之。
    事  實
一、甲○○前於民國92年間因妨害公務案件，經本院以92年度簡
    字第3997號判處有期徒刑六月，如易科罰金，以三百元折算
    一日確定，嗣入監服刑，於93年10月17日出監；又於93年間
    因公共危險案件，經本院以93年度易字第685號判處有期徒
    刑三月，如易科罰金，以三百元折算一日，由台灣高等法院
    以93年度上易字第2092號判決上訴駁回確定；上開二罪經台
    灣高等法院以94年度聲字第415號定應執行刑有期徒刑八月
    ，如易科罰金，以三百元折算一日確定（未構成累犯）。並
    於92年間因施用毒品案件，經本院以92年度毒聲字第869號
    裁定送勒戒處所觀察、勒戒，嗣因無繼續施用毒品之傾向，
    於92年10月8日釋放，由台灣台北地方法院檢察署檢察官於9
    2年10月30日以92年度毒偵字第649、1369號為不起訴處分確
    定。詎仍不知悛悔，竟基於施用第二級毒品之概括犯意，自
    94年2月間某日起至同年3月6日某時止，連續在台北市○○
    市○○路81巷5號5樓住處，施用第二級毒品安非他命多次；
    為警於同年月8日下午6時5分許，在上址查獲，並扣得被告
    所有供犯罪所用之吸食器二組、酒精燈一瓶。
二、案經台北縣政府警察局新店分局報告台灣台北地方法院檢察
    署檢察官偵查起訴。
    理  由
一、訊據被告甲○○矢口否認有何前揭施用第二級毒品安非他命
    之犯行，辯稱：朋友在施用（安非他命），其盛情難卻做個
    樣子，應付一下，不算施用，且當天晚上警員採尿，第二天
    早上才蓋手印封瓶，其懷疑員警在尿液作手腳云云。經查：
（一）本件被告採集尿液之過程與通常採尿程序相同，即受採尿
      人先檢視採尿瓶沒有問題後，在監採人之監督下採尿，受
      採尿人自行將採尿瓶之蓋子蓋上，馬上加封條，由受採尿
      人捺指印，尿液無放隔夜封瓶之情形，全部過程均未脫離
      被告視線，未曾在被告之尿液加入任何物品等情，業據證
      人即為被告製作警詢筆錄及採尿之台北縣政府警察局新店
      分局安康派出所警員李紀賢、陳照明於本院審理時證述明
      確（見本院卷94年10月4日筆錄）；被告於警詢時亦自承
      ：「（問：採尿瓶是否為你本人親自排放尿液、加蓋、加
      封、捺印？）是我本人」等語（見偵查卷第13頁），足見
      扣案之經被告捺印封緘尿瓶之尿液係被告所排放者無疑。
      佐以證人李紀賢、陳照明與被告並無仇怨，衡情亦無故意
      誣陷被告之理，是被告徒以驗尿程序有疏失為由置辯，懷
      疑員警在尿液作手腳云云，洵不足採。其聲請傳訊同時為
      警查獲之乙○○作證採尿過程，惟證人李紀賢、陳照明就
      前揭被告採集尿液之過程及尿液確為被告排放後捺印封緘
      等情，業已證述明確，是被告聲請傳喚乙○○核無必要。
（二）而前揭被告自94年2月間某日起至同年3月6日某時止，連
      續在台北市○○市○○路81巷5號5樓住處，施用第二級毒
      品安非他命多次之事實，業據被告於警詢時供承：基本上
      有（施用安非他命），淺嚐即止，大概是94年3月5、6日
      左右在家中吸食等語（見偵卷第12頁）；於偵查中供承：
      其過年期間（即94年2月間）用了二、三次，在新店市住
      處施用等語（見偵卷第86頁）不諱。且被告於前揭時間為
      警查獲後所採尿液，經送台灣檢驗科技股份有限公司以氣
      相層析質譜儀法等方法檢驗結果，呈安非他命陽性反應，
      此有該公司濫用藥物尿液檢驗報告一紙附卷足憑；而以氣
      相層析質譜之方法作藥物及其代謝產物之定性及定量分析
      檢驗者，幾乎不會有偽陽性反應產生；且依行政院衛生署
      藥物食品檢驗局81年2月8日（81）藥檢壹字第001156號函
      所釋，尿液中呈安非他命陽性反應，推算吸食時間距採集
      時間，最長可能不會超過四日，是被告當於上開採尿時之
      前四日內某時，曾施用第二級毒品安非他命，要無疑問。
      此外，並有被告所有供犯罪所用（詳如後述）之吸食器二
      組、酒精燈一瓶扣案可證，足徵被告於警詢及偵查中之自
      白確與事實相符，堪予採信，其確有連續施用第二級毒品
      安非他命之犯行甚明。被告雖辯稱扣案之吸食器二組、酒
      精燈一組非其製作未使用云云，惟該等物品係在被告住處
      查獲，且為被告所有，為被告所是認，又其於本案確有施
      用安非他命無訛，已如前述，參以一般施用安非他命多會
      使用上開物品，是應可認上開扣案物確係供被告犯罪所用
      之物，而可作為其施用第二級毒品安非他命之佐證。又被
      告於本院審理時雖以上開情詞置辯而否認有施用安非他命
      犯行，惟其於本院審理時仍供稱：朋友在施用，其盛情難
      卻下，做個樣子，燒一下、吸一下等語（見本院卷94年10
      月4日筆錄）；被告明知其燃燒、吸食者係安非他命，仍
      然為之，足認其確有施用第二級毒品安非他命之犯行甚明
      ，其所辯僅應付一下不算施用云云，係其就犯罪動機所為
      之陳述，仍不影響其確有施用第二級毒品安非他命之故意
      。從而，被告上開所辯，顯係嗣後卸責之詞，不足採信，
      本件被告連續施用第二級毒品安非他命之事證已明。
（三）又被告於92年間因施用毒品案件，經本院以92年度毒聲字
      第869號裁定送勒戒處所觀察、勒戒，嗣因無繼續施用毒
      品之傾向，於92年10月8日釋放，由台灣台北地方法院檢
      察署檢察官於92年10月30日以92年度毒偵字第649、1369
      號為不起訴處分確定等情，有上開不起訴處分書、台灣高
      等法院被告前案紀錄表各一份附卷可稽；其於觀察、勒戒
      執行完畢釋放後，五年內再犯毒品危害防制條例第10條之
      罪甚明。本件事證明確，被告犯行堪予認定。
二、核被告所為，係犯毒品危害防制條例第10條第2 項施用第二
    級毒品罪。其施用安非他命前後持有安非他命之低度行為，
    分別為其施用之高度行為所吸收，均不另論罪。被告多次施
    用第二級毒品之行為，時間緊接，所犯構成要件相同，顯係
    基於概括犯意為之，應依連續犯之規定論以一罪，並加重其
    刑。爰審酌被告有如事實欄所載之前科素行不佳、犯罪之動
    機、施用第二級毒品次數及期間長短、犯罪所生之危害及犯
    罪後否認犯行之態度等一切情狀，量處如主文所示之刑。扣
    案之吸食器二組、酒精燈一瓶，如前所述，為被告所有供犯
    罪所用之物，爰依刑法第38條第1項第2款規定均沒收之。
據上論斷，應依刑事訴訟法第299條第1項前段，毒品危害防制條
例第10條第2項，刑法第11條前段、第56條、第38條第1項第2款
，判決如主文。
本案經檢察官黃于真到庭執行職務。
中　　華　　民　　國　　94　　年　　10　　月　　25　　日
                    刑事第七庭    審判長法　官  梁耀鑌
                                        法  官  蔡守訓
                                        法  官  蕭清清
以上正本證明與原本無異。
如不服本判決，應於判決送達後10日內，向本院提出上訴狀。
                                        書記官  劉麗英
中　　華　　民　　國　　94　　年　　10　　月　　26　　日
附錄本案論罪科刑法條
毒品危害防制條例第10條
施用第一級毒品者，處六月以上五年以下有期徒刑。
施用第二級毒品者，處三年以下有期徒刑。
